【裁判字號】    89,小上,77
【裁判日期】    890816
【裁判案由】    損害賠償
【裁判全文】
臺灣臺北地方法院民事裁定  八十九年度小上字第七七號
    上  訴  人  新系統物流股份有限公司
                              .
    法定代理人  鄭毅誠      住台北市○○區○○路五巷九號
    訴訟代理人  吳金照      住.
    被上訴人    洋基通運股份有限公司    設台北市○○○路○段八十二號一樓
    法定代理人  曾安雄      住台北市○○○路○段九十七巷七弄一號二樓
    訴訟代理人  林辰男      住台北市○○○路○段八十二號一樓
右當事人間請求損害賠償事件，上訴人對於中華民國八十九年五月一日本院台北簡易
庭八十九年度北小字第六八六號第一審小額民事判決提起上訴，本院裁定如左：
    主  文
上訴駁回。
第二審訴訟費用由上訴人負擔。
    事  實
一、按對於小額程序第一審裁判之上訴或抗告，非以其違背法令為理由，不得為之。
    上訴狀內應記載上訴理由，表明下列各款事項：一、原判決所違背之法令及其具
    體內容，二、依訴訟資料可認為原判決有違背法令之具體事實，民事訴訟法第四
    百三十六條之二十四第二項、第四百三十六條之二十五分別定有明文。又民事訴
    訟法第四百六十八條規定，判決不適用法規或適用不當者，為違背法令。而判決
    有同法第四百六十九條所列各情形之一者，為當然違背法令。是當事人提起上訴
    ，如依民事訴訟法第四百六十八條規定，以原審判決有不適用法規或適用法規不
    當為理由時，其上訴狀或理由書應有具體之指摘，並揭示該法規之條項或其內容
    。若係成文法以外之法則，應揭示該法則之旨趣。倘為司法院解釋、或本院之判
    例，則應揭示該判解之字號或其內容。如依民事訴訟法第四百六十九條所列各款
    情形為理由時，其上訴狀或理由書，應揭示合於該條款之事實。上訴狀或理由書
    如未依此項方法表明，或其所表明者，顯與上開法條規定之情形不相合時，即難
    認為已對原審判決之違背法令有具體之指摘，其上訴自難認為合法。
二、本件上訴人對原審判決提起上訴，其上訴理由略以：原審並未斟酌上訴人曾於民
    國八十九年三月二日發函予被上訴人，被上訴人並已於同年月三日收受之時效中
    斷事實，原審以上訴人之請求已逾時效而駁回上訴人之訴，實有不當云云。按依
    修正前民法第六百二十三條之規定，關於物品之運送，因喪失、毀損或遲到而生
    之賠償請求權，自運送終了或應終了之時起，二年間不行使而消滅。經查：被上
    訴人依系爭貨物運送契約，於八十七年二月十四日將託運貨物運抵桃園中正國際
    機場後，並於同年月十七日發現無法準時運交或遺失其中一件貨物之事實，業有
    被上訴人於同年月二十四日之通知函影本一份在卷可資佐證，而該通知函係於同
    年月二十六日到達上訴人，復為上訴人所不爭，則依前開通知函之內容可知，就
    系爭貨物，被上訴人已為運送終了之通知，上訴人應自是時起，主張因給付遲延
    或給付不能之損害賠償請求權，上訴人自不得以系爭貨物事後於八十七年三月六
    日尋獲，方主張被上訴人應自八十七年三月六日起負給付遲延之損害賠償責任。
    是以，於上訴人已於八十七年二月二十六日收受終止系爭遺失貨物運送終了通知
    之情形下，依前揭民法關於消滅時效之說明，上訴人至遲即應於八十九年二月二
    十六日前，向被上訴人為本件損害賠償之請求，乃上訴人本件所提曾於八十九年
    三月三日為請求之表示，實無中斷時效之效果。是原審以上訴人之請求已逾消滅
    時效而駁回上訴人之訴，即難謂原審有何判決違背法令、適用法規不當、或其他
    民事訴訟法第四百六十九條所列各款之情形。從而，於上訴人所為原審違背法令
    之指摘並無理由之情形下，參諸首揭之說明，即應認上訴人之本件上訴並不合法
    。
三、據上論結，本件上訴為不合法，依民事訴訟法第四百三十六條之三十二、第四百
    四十四條第一項、第九十五條、第七十八條，裁定如主文。
中      華      民      國    八十九    年      八      月     十六     日
                               民事第五庭審判長  法       官  邱新福
                                                 法       官  賴泱樺
                                                 法       官  詹駿鴻
右為正本係照原本作成
不得抗告
中      華      民      國    八十九    年      八      月     十六     日
                                                  法院書記官  林淑玉


司法院資訊處製作；財團法人民間司法改革基金會備份。
